---
title: "Curso de introducción a R (SFPIE, 2022)"
description: |
   Web para facilitar el uso y distribución de materiales que usaré,  [`pedro.j.perez@uv.es`](mailto:pedro.j.perez@uv.es), en el curso de intro a R del SFPIE en 2022.  El repo está [aquí](https://github.com/perezp44/web.SFPIE.2022){target="_blank"}. 
site: distill::distill_website
---

```{r setup, include=FALSE}
knitr::opts_chunk$set(echo = FALSE)

# Learn more about creating websites with Distill at:
# https://rstudio.github.io/distill/website.html

# Learn more about publishing to GitHub Pages at:
# https://rstudio.github.io/distill/publish_website.html#github-pages

```


```{r klippy, include = FALSE}
klippy::klippy(position = c("top", "right")) #- remotes::install_github("rlesur/klippy")
```

### Transparencias

(Si quieres descargarte las slides, puedes hacerlo [aquí](./materiales/slides_SFPIE.zip))


- [Slides 01: Intro](./materiales/slides_01_intro_v3.html){target="_blank"}

- [Slides 04: Importación de datos](./materiales/slides_04_cargar-datos.html){target="_blank"}

- [Slides 05: Data Wrangling](./materiales/slides_05_data-munging.html){target="_blank"}

- [Slides 07: Rmarkdown](./materiales/slides_07_rmarkdown.html){target="_blank"}



### Logística (enlaces)


- [Etherpad](https://etherpad.wikimedia.org/p/curso_intro_DS_UV){target="_blank"}


- [RStudio Cloud Project](https://rstudio.cloud/project/2860324){target="_blank"}


- [Tutoriales](https://perezp44.github.io/intro-ds-21-22-web/04-tutoriales.html){target="_blank"}


- [Aula Virtual de la asignatura](https://aulavirtual.uv.es/course/view.php?id=36399){target="_blank"} 


-------------------

### Rproject con materiales (a descargar)

- El [Rproject](./materiales/curso_R_pjp.zip){target="_blank"} con los materiales (scripts, ejemplos, ... ) que usaremos en clase^[Se descargará una carpeta comprimida llamada `curso_R_pjp.zip`. Descomprime la carpeta y así tendrás el Rproject que utilizaremos en clase]. 

    

-------------------

### Instalación

- [Instalación de R, RStudio y paquetes](./materiales/01_instrucciones-instalacion-SFPIE.html){target="_blank"}

