---
title: "Curso de introducción a R (SFPIE, 2022)"
description: |
   Web para facilitar el uso y distribución de materiales que usaremos en el curso. El repo está [aquí](https://github.com/perezp44/web.SFPIE.2022){target="_blank"}. 
site: distill::distill_website
---

```{r setup, include=FALSE}
knitr::opts_chunk$set(echo = FALSE)

# Learn more about creating websites with Distill at:
# https://rstudio.github.io/distill/website.html

# Learn more about publishing to GitHub Pages at:
# https://rstudio.github.io/distill/publish_website.html#github-pages

```


```{r klippy, include = FALSE}
klippy::klippy(position = c("top", "right")) #- remotes::install_github("rlesur/klippy")
```




### Tutoriales y Slides

(Puedes descargar todos los tutoriales y slides [aquí](./materiales/slides_SFPIE.zip))


- **Presentación**: [Slides](./materiales/slides_01_intro_v3.html){target="_blank"}  

- **Introducción a R-Base**: [Tutorial](./materiales/introduccion_R_base.html){target="_blank"}  

- **Importación y exportación de datos**: [Slides](./materiales/slides_04_cargar-datos.html){target="_blank"} .


- **Gráficos con ggplot2**: [Tutorial](./materiales/introduccion_ggplot2.html){target="_blank"}

- **Manejo de datos à la tidyverse**: [Slides](./materiales/slides_05_data-munging.html){target="_blank"} 

- **Documentos reproducibles con Rmarkdown**: [Slides](./materiales/slides_07_rmarkdown.html){target="_blank"}  .




### Logística (enlaces)


- [Etherpad](https://etherpad.wikimedia.org/p/curso_intro_DS_UV){target="_blank"}


- [RStudio Cloud Project](https://rstudio.cloud/project/2860324){target="_blank"}


- [(otros) Tutoriales](https://perezp44.github.io/intro-ds-21-22-web/04-tutoriales.html){target="_blank"}


- [Aula Virtual de la asignatura](https://aulavirtual.uv.es/course/view.php?id=36399){target="_blank"} 


-------------------

### Rproject (a descargar)

- En clase trabajaremos con Rprojects. El Rproject que usaré yo, [`pedro.j.perez@uv.es`](mailto:pedro.j.perez@uv.es), puedes descargarlo [aquí](./materiales/curso_R_pjp.zip){target="_blank"}^[Se descargará una carpeta comprimida llamada `curso_R_pjp.zip`. Descomprime la carpeta y así tendrás el Rproject que utilizaremos en clase]. Contiene algunos materiales  (scripts, ejemplos, ... ) que usaremos en clase. Ya os lo explicaré.



-------------------

### Instalación

- [Instalación de R, RStudio y paquetes](./materiales/01_instrucciones-instalacion-SFPIE.html){target="_blank"}

